【裁判字號】    97,訴,698
【裁判日期】    970627
【裁判案由】    違反毒品危害防制條例
【裁判全文】
臺灣屏東地方法院刑事判決               97年度訴字第698號
公  訴  人  臺灣屏東地方法院檢察署檢察官
被      告  甲○○
                    現另案羈押於臺灣屏東看守所
上列被告因違反毒品危害防制條例案件，經檢察官提起公訴（97
年度毒偵字第681 、751 號），嗣因被告就被訴犯罪事實為有罪
之陳述，並聽取當事人之意見後，本院裁定改由受命法官獨任進
行簡式審判程序並判決如下：
    主  文
甲○○施用第二級毒品，累犯，處有期徒刑柒月，扣案甲基安非
他命肆包（毛重壹公克）；又施用第一級毒品，累犯，處有期徒
刑壹年貳月；又施用第二級毒品，累犯，處有期徒刑柒月。定執
行有期徒刑貳年，扣案甲基安非他命肆包（毛重壹公克）。
    事  實  及  理  由
一、依刑事訴訟法第310 條之2 之規定，簡式審判程序有罪判決
    書之製作，準用同法第454 條規定。依刑事訴訟法第454 條
    第2 項規定，如認定犯罪事實、證據及應適用之法條，與起
    訴書記載相同者，得引用之。
二、本件犯罪事實及證據，除應更正或補充如下外，均引用檢察
    官起訴書之記載：
  (一)犯罪事實有關「詎其仍不知悔悟，復基於施用第二級毒品甲
    基安非他命之犯意，於97年4 月5日22 時許，在停於屏東市
    ○○路與光明街口為其所駕駛之自小客車內，施用甲基安非
    他命1 次，嗣於同年月6 日2 時55分許，因形跡可疑為警盤
    查，並經警徵得其同意後，執行搜索甲○○所駕駛之上開自
    小客車，當場扣得為其所有甲基安非他命4 包（毛重1 公克
    ）。又基於施用第一級毒品海洛因及第二級毒品甲基安非他
    命之犯意，分別於97年4 月18日1 時至2時 許及同年月19日
    10時許，在其位於屏東縣內埔鄉○○村○○路48號之住處，
    施用海洛因及甲基安非他命各1 次，嗣於同年月19日19時05
    分許，在位於屏東縣九如鄉○○路○段35 3-6號之新潮流釣
    蝦場旁之停車場為警逮捕，並當場扣得海洛因2 包（含袋重
    1.3 公克）、甲基安非他命8 包（含袋重80. 9 公克），始
    查悉上情。」，應更正為「詎仍不知悔改，基於施用第二級
    毒品甲基安非他命之犯意，於97年4 月5 日22時許，在停於
    屏東市○○路與光明街口為其所駕駛車牌號碼為2799-PA 號
    自小客車內，將甲基安非他命置於玻璃球上，以打火機燃燒
    後吸食其煙霧之方式施用第二級毒品甲基安非他命一次；又
    基於施用第一級毒品海洛因之犯意，於97年4 月18日22時許
    ，在屏東縣內埔鄉○○村○○路48號之住處，將海洛因摻入
    香菸內點火加以吸用之方式施用第一級毒品海洛因一次；另
    基於施用第二級毒品甲基安非他命之犯意，於97年4 月19日
    10時許，在屏東縣內埔鄉○○村○○路48號之住處，將甲基
    安非他命置於玻璃球上，以打火機燃燒後吸食其煙霧之方式
    施用第二級毒品甲基安非他命一次。嗣分別於97年4 月6
    日凌晨2 時55分許，在屏東市○○路與光明街口之上開自小
    客車為警查獲滿並扣得甲基安非他命4 包（毛重1 公克）；
    96年4 月19日19時05分許，在屏東縣九如鄉○○路○段35
    3-6 號之新潮流釣蝦場旁之停車場為警查獲，並扣得海洛因
    2 包（含袋重1.3 公克）、甲基安非他命8 包（含袋重80.
    9 公克）。」。
  (二)論罪科刑：
    查海洛因、甲基安非他命，分別屬毒品危害防制條例第2
      條第2 項第1 、2 款所規定之第一、二級毒品，核被告所
      為，係犯毒品危害防制條例第10條第1 項之施用第一級毒
      品罪及同條第2 項之施用第二級毒品罪。
    吸收犯：被告因施用第一、二級毒品海洛因、甲基安非他
      命而持有海洛因、甲基安非他命，並進而施用，其持有之
      低度行為均為施用之高度行為吸收，均不另論罪。
    累犯：被告甲○○因施用毒品案件，經本院以94年度易字
      第372 號判決判處有期徒刑1 年確定，又因施用毒品案件
      ，經本院以95年度易字第386 號判決判處有期徒刑1 年6
      月確定，嗣因中華民國罪犯減刑條例施行，經本院以96年
      度聲減字第591 號裁定減刑為有期徒刑9 月，二罪接續執
      行於96年8 月16日縮刑期滿執行完畢，有卷存臺灣高等法
      院被告前案紀錄表可查，其於有期徒刑執行完畢後，五年
      以內故意再犯有期徒刑以上之罪，為累犯，均應依法加重
      其刑。
    數罪併罰：被告所犯上開三罪，因行為人各次施用毒品之
      行為，均係為滿足各該次之毒癮，於滿足毒癮後，該次行
      為即已完成，因此各次均為各自獨立之行為，各具獨立性
      ，其前後次施用毒品行為間，自無密切不可分之關係，各
      自獨立構成同一施用毒品罪責，故應分論併罰。
    本院審酌被告有多次施用毒品犯行，有上開被告前案紀錄
      表可查，竟再為本案犯行，足見其不思悔改，自制力亦顯
      不佳，惟考量被告於本院審理時即能坦承犯行，犯後態度
      良好，而其施用毒品行為於本質上係屬自我戕害行為，並
      未對社會造成直接而過鉅之損害，反社會性之程度應屬較
      低等一切情狀，分別量處如主文所示之刑，並定應執行刑
      ，以示懲戒。
    沒收：
      (1)上開於97年4 月6 日凌晨2 時55分許，扣得晶體4 包（
        毛重1 公克），經初步檢驗結果為甲基安非他命反應，
        有卷存初步檢驗報告1 紙可稽（按：該檢驗報告誤載為
        「安非他命」），應依毒品危害防制條例第18條第1 項
        前段規定，沒收銷燬之。
      (2)至於96年4 月19日19時05分許，所扣得海洛因2 包（含
        袋重1.3 公克）、甲基安非他命8 包（含袋重80. 9 公
        克），因該次檢察官另行偵查被告販賣第一、二級毒品
        海洛因、甲基安非他命，業據被告陳明在卷，並有卷存
        臺灣高等法院被告前案紀錄表可查，是此扣案之上開毒
        品既與被告另涉販賣第一、二級毒品案件有關，非供本
        件施用毒品之用，爰不另為沒收之諭知。
三、據上論斷，應依刑事訴訟法第273 條之1 第1 項、第299 條
    第1 項前段、第310 條之2 、第454 條第2 項，毒品危害防
    制條例第10條第1 項、第2 項、第18條第1 項前段，刑法第
    11條、第47條第1 項、第51條第5 款，判決如主文。
中    華    民    國    97    年    6     月    27    日
                  刑事第一庭    法  官  曾吉雄
以上正本證明與原本無異。
如不服本判決應於收受本判決送達後十日內向本院提出上訴書狀，
其未敘述上訴理由者，並得於提起上訴後十日內向本院補提理由
書狀（均須按他造當事人之人數附繕本）「切勿逕送上級法院」
中    華    民    國    97    年    6     月    27    日
                                書記官  卓春成
本件論罪科刑法條：
毒品危害防制條例第10條
施用第一級毒品者，處 6 月以上 5 年以下有期徒刑。
施用第二級毒品者，處 3 年以下有期徒刑。


司法院資訊處製作；財團法人民間司法改革基金會備份。
